臺灣高等法院刑事裁定
110年度抗字第1951號
抗  告  人
即  被  告  游鴻瑜




上列抗告人即被告因公共危險案件，不服臺灣宜蘭地方法院中華
民國110年11月19日所為駁回上訴裁定（110年度交易字第299號
），提起抗告，本院裁定如下：
    主  文
抗告駁回。                                             
    理  由
一、原裁定意旨略以：抗告人即被告游鴻瑜（下稱被告）因公共
    危險案件，經原審依協商程序所為之判決，有協商筆錄及宣
    示判決筆錄在卷可稽，屬不得上訴之案件，且無刑事訴訟法
    第455條之10第1項但書所列得上訴之情形，是被告就協商判
    決提起上訴，自屬法律上不應准許，依同法第455條之11第1
    項、第362條前段規定裁定駁回等語。
二、抗告意旨略以：被告於原審審理過程中，未充分瞭解協商程
    序之意義，及其同意協商會失去訴訟程序利益之保障，亦不
    瞭解其得委任律師協助協商之權利，且被告之母親已高齡86
    歲，若知同意協商之條件為需服刑之刑度，則不可能同意該
    條件，是本件同意協商之意思非出於其自由意志而與檢察官
    達成協商，協商過程有違刑事訴訟法第455條之4第2款之事
    由，爰不服原審駁回上訴之裁定等語。
三、按依刑事訴訟法第七編之一協商程序所為之科刑判決，不得
    上訴。但有同法第455條之4第1項第1款（於法院訊問程序終
    結前，被告撤銷協商之合意或檢察官撤回協商聲請者）、第
    2款（被告協商之意思非出於自由意志者）、第4款（被告所
    犯之罪非第455條之2第1項所定得以聲請協商判決者）、第6
    款（被告有其他較重之裁判上一罪之犯罪事實者）、第7款
    （法院認應諭知免刑或免訴、不受理者）所定情形之一，或
    協商判決違反同條第2項之規定（法院應不經言詞辯論，於
    協商合意範圍內為判決，且所科之刑以宣告緩刑、2年以下
    有期徒刑、拘役或罰金為限）者，不在此限，刑事訴訟法第
    455條之10第1項定有明文。又原審法院認為上訴不合法律上
    之程式或法律上不應准許或其上訴權已經喪失者，應以裁定
    駁回之，同法第455條之11第1項準用第362條前段規定明確
    。
四、經查：
　㈠被告所犯刑法第185條之3第1項第1款之公共危險罪，非屬死刑、無期徒刑、最輕本刑3年以上有期徒刑之罪或高等法院管轄第一審案件，自屬可以認罪協商之罪。又被告對於檢察官起訴其於民國110年9月9日14時許，酒後駕駛動力交通工具行駛在道路上，為警查獲吐氣酒精濃度達每公升1.28毫克之公共危險犯行，業於原審準備程序坦承不諱，且表明願與檢察官進行認罪協商，經達成協商合意後，由法院改依協商程序判決，並告知適用協商程序之判決不得上訴及其除外規定，被告亦當庭表明與檢察官達成協商合意係出於其自由意志，經原審審理後，依被告在指定公設辯護人協助下與檢察官協商之結果，對被告判處有期徒8月等情，有原審110年10月14日準備程序筆錄、協商程序筆錄及110年10月28日宣示判決筆錄在卷可憑（原審卷第21至25、29至30頁），所進行之協商判決程序於法並無不合。此外，復查無刑事訴訟法第455條之4第1項第1款、第2款、第4款、第6款、第7款之情形。依前揭說明，原審為協商判決既不具備例外得提起上訴之情形，自屬不得上訴之案件，是原審以被告上訴為法律上不應准許為由，裁定駁回被告之上訴，核無違誤。　　
　㈡被告雖執前詞提起本件抗告，然衡以原審已於當事人為協商
    合意前，指定辯護人到庭協助被告進行協商，過程中被告同
    意檢察官提出之協商合意內容，並瞭解原審告知其所認罪名
    、法定刑及所喪失之權利已如前述，實已對被告告知協商程
    序之意義及權利上之差異，並強化及保障被告之辯護依賴權
    ，難認協商過程有何違反刑事訴訟法第455條之4第1項第2款
    之情事，抗告意旨徒憑己見，猶執前詞指摘原裁定不當，為
    無理由，應予駁回。
據上論斷，應依刑事訴訟法第412條，裁定如主文。
中　　華　　民　　國　　110 　年　　12　　月　　16　　日
                  刑事第十三庭  審判長法　官  洪于智
                                      法　官  黃惠敏
                                      法　官  黃玉婷
以上正本證明與原本無異。
不得再抗告。
                                      書記官  傅國軒
中　　華　　民　　國　　110 　年　　12　　月　　20　　日